臺灣板橋地方法院刑事判決             100年度訴字第2489號
公  訴  人  臺灣板橋地方法院檢察署檢察官
被      告  陳文益
上列被告因違反毒品危害防制條例案件，經檢察官提起公訴（10
0 年度毒偵字第5067號），因被告於本院準備程序中為有罪之陳
述，本院告知被告簡式審判程序之旨，並聽取當事人之意見後，
經合議庭裁定由受命法官獨任進行簡式審判程序，判決如下：
    主  文
陳文益施用第一級毒品，累犯，處有期徒刑捌月，扣案海洛因（
驗餘淨重合計柒點貳壹公克），沒收銷燬，其外包裝袋參只，均
沒收；又施用第二級毒品，累犯，處有期徒刑肆月，扣案甲基安
非他命（驗餘淨重合計貳點貳陸貳肆公克），沒收銷燬，其外包
裝袋貳只，均沒收。應執行有期徒刑拾月，扣案海洛因（驗餘淨
重合計柒點貳壹公克）、甲基安非他命（驗餘淨重合計貳點貳陸
貳肆公克），均沒收銷燬，其外包裝袋共伍只，均沒收。
    事  實
一、陳文益前因施用毒品案件，經本院以90年度毒聲字第4170號
    裁定送觀察、勒戒後，因認有繼續施用毒品傾向，復經本院
    以90年度毒聲字第4440號裁定強制戒治，於民國91年7 月4
    日停止戒治付保護管束，復經本院以91年度毒聲字第3676號
    裁定撤銷保護管束執行強制戒治，於92年7 月8 日戒治期滿
    執行完畢，並由臺灣板橋地方法院檢察署檢察官於93年4 月
    6 日以93年度戒毒偵字第147 號為不起訴處分確定。另因施
    用毒品、竊盜案件，經本院分別以95年度訴字第112 號刑事
    判決判處有期徒刑7 月，於95年4 月17日判決確定、以94年
    度易字第563 號刑事判決判處有期徒刑6 月，於95年10月2
    日判決確定，嗣上開2 罪刑經法院定應執行刑為有期徒刑1
    年確定。復因搶奪、施用毒品、贓物等罪，經本院分別以95
    年度訴字第1558號刑事判決判處有期徒刑8 月確定、以95年
    度訴字第2777號刑事判決判處有期徒刑10月、5 月確定、以
    95年度簡字第6902號刑事簡易判決判處有期徒刑4 月確定，
    其後上開4 罪刑均經減刑，並合併定應執行刑為有期徒刑1
    年，並與前述應執行刑有期徒刑1 年部分接續執行，於97年
    4 月30日縮刑期滿執行完畢（於本件構成累犯）。詎其猶不
    知悔改，於前揭強制戒治執行完畢釋放後5 年內再犯施用毒
    品罪經法院判刑確定，竟又基於施用第一級毒品海洛因及第
    二級毒品甲基安非他命之犯意，於100 年7 月17日晚上某時
    許，在新北市板橋區○○○街56巷9 號住處，以將甲基安非
    他命置入玻璃球內燒烤吸食其煙霧之方式，施用第二級毒品
    甲基安非他命1 次，另於100 年7 月20日上午10時許在新北
    市○○區○○街友人住處（起訴書載為於100 年7 月18日21
    時許，在其前揭住處），以將海洛因用水稀釋後置入注射針
    筒內施打之方式，施用第一級毒品海洛因1 次。嗣於100 年
    7 月20日10時30分許，在新北市○○區○○街136 巷前遇警
    盤查，在其身上扣得第一級毒品海洛因3 包（驗餘淨重合計
    7.21公克）及第二級毒品甲基安非他命2 包（驗餘淨重合計
    2.2624公克），復經其同意採集其尿液送驗而查獲上情。
二、案經新北市政府警察局板橋分局報告臺灣板橋地方法院檢察
    署檢察官偵查起訴，因陳文益於本院準備程序中為有罪之陳
    述，經本院合議庭裁定以簡式審判程序審理。
    理  由
一、訊據被告陳文益對於前揭犯罪事實均坦承不諱，經查：
（一）被告經警採尿送台灣檢驗科技股份有限公司以酵素免疫分
      析法篩檢、氣相層析質譜儀分析法確認，檢驗結果認該尿
      液呈嗎啡及甲基安非他命陽性反應，此有該公司100 年8
      月4 日濫用藥物檢驗報告、尿液姓名代碼對照表各1 份附
      卷可稽。復查：
  １、海洛因施用入人體後水解還原成嗎啡，再循嗎啡之代謝方
      式排出體外，業據行政院衛生署藥物食品檢驗局以73藥檢
      壹字第030221號函說明綦詳，且尿液中能否驗出嗎啡陽性
      反應，與其投與量、投與途徑、採尿時間、個人體質及檢
      測方法之靈敏度有關，國外曾有文獻報導注射6 毫克之海
      洛因鹽酸鹽，其代謝物嗎啡之平均可檢出時限約為26小時
      ，亦經行政院衛生署藥物食品檢驗局於81年9 月8 日以（
      81）藥檢壹字第8114885號函釋明在案。
  ２、甲基安非他命經口服投與後，約百分之70於24小時內自尿
      中排出，約百分之90於96小時內自尿中排出，由於目前國
      內尿液中甲基安非他命之檢驗僅為鑑定其是否呈陽性反應
      ，尚未定其含量，且甲基安非他命成分之檢出與其投與方
      式、投與量、個人體質、採尿時間與檢測儀器之精密度等
      諸多因素有關，因此僅憑尿液中呈甲基安非他命陽性反應
      ，並無法確實推算吸食時間距採集時間之長短，惟依上述
      資料推斷，最長可能不會超過4 日即96小時，此經行政院
      衛生署藥物食品檢驗局於81年2 月8 日以（81）藥檢壹字
      第001156號函釋明在案。
  ３、前揭尿液檢驗報告載明係以GC/MS （即氣相層析質譜儀分
      析法）方法作為確認檢驗之方式，而該方法之原理係檢品
      經氣化後，通過層析管分離純化，再將純化後之成分循序
      送入質譜儀做個別鑑定。因質譜儀所測定之圖譜，在化學
      上被公認具有指紋特性，故可據以完全判定該檢品係為何
      種化合物。是以氣相層析質譜儀（GC/MS） 作藥物及其代
      謝產物之定性及定量分析，幾乎不會有偽陽性反應產生，
      此經台北榮民總醫院於83年4 月7 日以83北總內字第3059
      號函釋明在案。
  ４、準此被告之尿液經以氣相層析質譜儀分析法檢驗，既係呈
      嗎啡及甲基安非他命陽性反應，顯見被告應有在前揭犯罪
      時間施用第一級毒品海洛因及第二級毒品甲基安非他命之
      行為甚明。
（二）扣案之米白色粉末2 包、粉塊狀1 包送驗結果，確係第一
      級毒品海洛因（驗餘淨重合計7.21公克）、扣案之白色細
      結晶、米黃色結晶各1 包檢驗結果，則為第二級毒品甲基
      安非他命（驗餘淨重合計2.2624公克），此有法務部調查
      局濫用藥物實驗室100 年9 月9 日調科壹字第1002301991
      0 號鑑定書、交通部民用航空局航空醫務中心毒品鑑定書
      各1 份在卷足憑（見偵查卷第65頁、第67頁），應認上開
      扣案毒品確係海洛因、甲基安非他命無誤。
（三）被告前有如事實欄所載因施用毒品案件，經法院裁定送觀
      察、勒戒、強制戒治執行完畢釋放出所，五年內再犯如事
      實欄所載施用毒品案件經法院判處罪刑確定之情，有臺灣
      高等法院被告前案紀錄表1 份在卷可按，復為本件施用第
      一級毒品海洛因、第二級毒品甲基安非他命之犯行，是本
      件事證明確，被告犯行洵堪認定，應予依法論科。
二、按海洛因屬於毒品危害防制條例第2 條第2 項第1 款所規定
    之第一級毒品，核被告施用海洛因之行為，係犯毒品危害防
    制條例第10條第1 項之施用第一級毒品罪。其持有毒品之低
    度行為，應為施用毒品之高度行為所吸收，不另論罪。又被
    告有如事實欄所載刑事科刑及執行紀錄，有臺灣高等法院被
    告前案紀錄表1 份在卷可憑，其受有期徒刑之執行完畢後，
    5 年以內故意再犯本件有期徒刑以上之罪，為累犯，應依刑
    法第47條第1 項之規定加重其刑。本院審酌被告施用毒品，
    足以戕害其身心，滋生其他犯罪，惡化治安，嚴重損及公益
    ，且被告前曾犯施用毒品罪，業經強制戒治及刑事執行完畢
    ，仍未戒斷其施用毒品之惡習，竟再為本件施用毒品犯行，
    顯見其不思悔改，而其施用毒品行為於本質上係屬自我戕害
    行為，反社會性之程度應屬較低，及其犯後坦承犯行態度尚
    稱良好等一切情狀，量處如主文所示之刑，以資懲儆。
三、扣案海洛因（驗餘淨重合計7.21公克）、甲基安非他命（驗
    餘淨重合計2.2624公克），分屬第一級、第二級毒品，且係
    本件查獲之毒品，不問屬於犯人與否，爰依毒品危害防制條
    例第十八條第一項前段規定，併予宣告沒收銷燬之（惟鑑驗
    耗罄之毒品既已滅失，自毋庸宣告沒收銷燬），又其外包裝
    袋共5 只係用於包裹毒品海洛因、甲基安非他命，防其裸露
    、潮濕，便於攜帶施用，且均為被告所有，此據被告於本院
    審理時供明在卷，爰依刑法第三十八條第一項第二款規定，
    併予宣告沒收。
據上論斷，應依刑事訴訟法第273 條之1 第1 項、第299 條第1
項前段，毒品危害防制條例第10條第1 項、第2 項、第23條第2
項、第18條第1 項前段，刑法第11條前段、第47條第1 項、第51
條第5款、第9款、第38條第1項第2款，判決如主文。
本案經檢察官黃明絹到庭執行職務。
中    華    民    國   100    年    11    月    25    日
                  刑事第八庭      法  官  劉  安  榕
以上正本證明與原本無異。
如不服本判決，應於判決送達後10日內敘明上訴理由，向本院提
出上訴書狀（應附繕本），上訴於臺灣高等法院；未敘述上訴理
由者，應於上訴期間屆滿後20日內向本院補提理由書（均須按他
造當事人之人數附繕本），切勿逕送上級法院。
                                  書記官  陳  盈  真
中    華    民    國   100    年    11    月    28    日
附錄本案論罪科刑法條全文：
毒品危害防制條例第10條
施用第一級毒品者，處六月以上五年以下有期徒刑。
施用第二級毒品者，處三年以下有期徒刑。